# 陈奕蔚老师，请教租赁免租期的会计处理

提问人：fannylsz 时间：2018-03-27 17:12:01
陈奕蔚老师，据会计准则“出租人提供免租期的，承租人应将租金总额在不扣除免租期的整个租赁期内，按直线法或其他合理的方法进行分摊，免租期内应当确认租金费用”。 问题 1 、根据租赁合同约定，租赁期限 10 年，前 5 年商务条款确定，约定前 5 年租赁价格并且有约 10 个月的免租期，后 6 年租金价格根据市场情况进行调整，想请教下陈版免租期内的租金摊销是按 5 年直线法摊销，还是 10 年摊销呢，如果按 10 年摊销第 6 年开始租金价格存在不确定性，怎么确定呢？另有租赁合同约定 10 年租期，前 3 年商务条款确定并且有12 个月免租期，第 4 年租金按市场价进行调整，免租期内的租金又要怎么确认呢？ 谢谢。

回答人：chenyiwei
如果租约约定从某年开始“租金按市场价格调整”，则意味着从该年起租约条款与此前相比已经发生了实质性的变化，因此直线法摊销的租金仅限于合同约定的固定租金期间内（含免租期）。

提问人：vive82 时间：2018-03-28 20:53:06
陈老师，免租期内按照直线法摊销时，会出现该笔款项尚未支付的情况，这种情况时作为预计负债处理还是其他应付款处理？

回答人：chenyiwei
其他应付款或者长期应付款。